【裁判字號】    89,上易,46
【裁判日期】    890309
【裁判案由】    竊盜
【裁判全文】
臺灣高等法院高雄分院刑事判決          八十九年度上易字第四六號
    上訴人
    即被告      丙○○
右上訴人因竊盜案件，不服臺灣屏東地方法院八十八年度易字第一四０三號中華民國
八十八年十一月十七日第一審判決（起訴案號：臺灣屏東地方法院檢察署八十八年度
偵字第六二七八號），提起上訴，本院判決如左：
      主      文
上訴駁回。
      事實及理由
一、本案經本院審理結果，認第一審判決認事用法及量刑均無不當，應予維持，並引
    用第一審判決書記載之事實、證據及理由。（如附件）
二、被告上訴意旨，認原審量刑太重，為無理由，應予駁回。
據上論結，應依刑事訴訟法第三百六十八條、第三百七十三條，判決如主文。
本案經檢察官林炳雄到庭執行職務。
中    華    民    國     八十九     年       三       月      九        日
                              臺灣高等法院高雄分院刑事第七庭
                                  審判長法官  李文雄
                                        法官  王光照
                                        法官  郭雅美
右正本證明與原本無異。
不得上訴。
                                      書記官  楊琇茹
中    華    民    國     八十九     年       三       月      十        日
                                                                        Ｋ
附件：
臺灣屏東地方法院刑事判決                        八十八年度易字第一四三號
    甲  訴  人  臺灣屏東地方法院檢察署檢察官
    被      告  丙○○  女二十四歲（民國○○○年○月○○○日生）
                        住屏東市○○路二八九巷五號
                        身分證統一編號：Ｚ000000000號
右列被告因竊盜案件，經檢察官提起甲訴（八十八年度偵字第六二七八號），本院判
決如左：
     主  文
丙○○連續竊盜，累犯，處有期徒刑捌月。
     事  實
一、丙○○前曾因竊盜及違反麻醉藥品管理條例案件，經本院分別於民國八十五年八
    月三十一日及八十六年十月二十三日各判處有期徒刑七月及六月確定，並分別於
    八十六年五月二十三日及八十七年十一月八日執行完畢，均不知警惕，復意圖為
    自己不法之所有，基於竊盜之概括犯意，先於八十八年八月間某日晚間七時許，
    在屏東市○○路四二五號「大呼小叫」通訊電話行內，趁店家不注意之際，竊取
    店內所販售之ＮＯＫＩＡ五一三０型行動電話乙隻，得手後贈予綽號「小婷」之
    不詳姓名女子，再於同年九月十一日上午七時許，在同址亦趁店家不注意之際，
    再度竊取櫃台上之易付卡兩張，得手後欲離去時，經該店家發覺而報警查獲。
二、案經屏東縣警察局屏東分局移送台灣屏東地方法院檢察署檢察官偵查起訴。
     理  由
一、訊據被告對於右揭事實坦認不諱，核與被害人乙○○之指述相符，並有贓物保領
    結一紙在卷可按，事證明確，被告犯行堪以認定。
二、核被告所為，係犯刑法第三百廿條第一項之普通竊盜罪。又被告曾因竊盜及違反
    麻醉藥品管理條例案件，經本院分別於八十五年八月三十一日及八十六年十月二
    十三日各判處有期徒刑七月及六月確定，甫分別於八十六年五月二十三日及八十
    七年十一月八日執行完畢（參卷附被告全國前案紀錄表），五年以內再犯有期徒
    刑以上之本罪，為累犯，依刑法第四十七條規定加重其刑。又被告先後二次竊盜
    犯行，時間緊接，犯罪構成要件相同，顯係基於概括犯意反覆為之，為連續犯，
依刑法第五十六條規定論以一罪，並加重其刑。茲審酌被告圖利行竊之動機、目
    的、手段、所生危害、坦認犯行態度尚佳等情及其他一切情狀，量處如主文所示
    之刑，以示懲儆。
據上論斷，應依刑事訴訟法第二百九十九條第一項前段、刑法第三百二十條第一項、
第五十六條、第四十七條、罰金罰鍰提高標準條例第一條前段，判決如主文。
中      華      民      國      八十八      年    十一    月    十七    日
                                      臺灣屏東地方法院刑事第二庭
                                          法  官    蕭世昌
右正本證明與原本無異。
對於本判決如有不服應於收受送達後十日內向本院提出上訴書狀上訴於台灣高等法院
高雄分院並按他造當事人之人數附具繕本。
                                          書記官   曾文玲
中      華      民      國      八十八      年    十一    月    十七    日
附錄刑罰法條
刑法第三百二十條：意圖為自己或第三人不法之所有，而竊取他人之動產者，為竊盜
罪，處五年以下有期徒刑、拘役或五百元以下罰金。


司法院資訊處製作；財團法人民間司法改革基金會備份。
